# 对子公司以非货币性资产投资无商业实质

提问人：远方的天空 123 时间：2016-04-15 16:58:19
陈版，记得您以前说过对全资子公司以非货币性资产投资通常认为无商业实质，但是如果对非全资子公司以非货币性资产投资也是没有商业实质吗？

回答人：chenyiwei
母公司以非货币资产投入非全资子公司，同时引入的少数股东在技术、市场、管理、品牌等方面具有特殊的优势，能显著提升资产的运用效率和盈利能力，从而增加资产的未来现金流量，或者改变其时间和风险程度的，在此种情况下也具有商业实质。

提问人：hng_cpa 时间：2016-06-03 16:37:04
求助陈版主： 母公司A以专利权 700 万对控股子公司B增资，经评估后作价 8 亿元进行增资。 求助 1 ：母公司个别财务报表，按国税 2015 第 33 号文&财税 2014 第 116 号文“以非货币性资产对外投资确认的非货币性资产转让所得，可自确认非货币性资产转让收入年度起不超过连续 5 个纳税年度的期间内，分期均匀计入相应年度的应纳税所得额”对评估增值额7.93亿元的1/5计入当期应纳税所得额，剩余4/5需要确认递延所得税负债吗？ 求助 2 ：若母公司个别报表确认上述递延所得税负债，那个合并报表层面该递延所得税负债需要抵消或冲回吗？？ 求助 3 ：在合并报表层面，该专利权的账面价值低于计税基础，合并时需要确认递延所得税资产吗？？？
亟待陈老师的回复，谢谢

回答人：chenyiwei
1 、要。 2 、 3 、合并报表层面继续保留该项递延所得税负债，但如果子公司未来有足够多应纳税所得额，可以就该无形资产的账面价值和计税基础的差异确认递延所得税资产。

提问人：zengfengxia 时间：2016-06-14 11:20:48
陈版，母公司个别报表层面，若认为该交易无商业实质，无形资产转为长期股权投资，相关暂时性差异是否应作为长期股权投资的暂时性差异，按照CAS18第 12 条，是否有可能无需确认递延所得税负债？若需要确认递延所得税负债，这个应纳税暂时性差异的来源应如何理解？属于确认一项因本期交易导致的未来应纳税义务，类似于可弥补亏损的未来节税效应？

回答人：chenyiwei
这种情况属于长投的计税基础大于账面价值形成的应纳税暂时性差异。由于纳税的时间、金额已定，不能由母公司自行调节，所以不适用CAS 18第十二条的豁免规定。